【裁判字號】    98,簡,120
【裁判日期】    990129
【裁判案由】    就業服務法
【裁判全文】
臺中高等行政法院裁定
                                       98年度簡字第120號
原      告  工信工程股份有限公司
代  表  人  甲○○
被      告  南投縣政府
代  表  人  乙○○
訴訟代理人  丙○○
上列當事人間因就業服務法事件，原告不服行政院勞工委員會中
華民國98年8月13日勞訴字第0980012862號訴願決定，提起行政
訴訟，本院裁定如下︰
    主  文
原告之訴駁回。
訴訟費用由原告負擔。
    理  由
一、按「訴願之提起，應自行政處分達到或公告期滿之次日起三
    十日內為之。」「訴願事件有下列各款情形之一者，應為不
    受理之決定：．．．二提起訴願逾法定期間或未於訴願法第
    57條但書所定期間內補送訴願書者。」訴願法第14條第1項
    及第77條第2款分別定有明文。次按「原告之訴，有下列各
    款情形之一者，行政法院應以裁定駁回之。．．．十起訴不
    合程式或不備其他要件者。」為行政訴訟法第107條第1項第
    10款所明定。又「提起訴願應自官署原處分書達到之次日起
    三十日內為之，逾期則原處分即歸確定，如仍對之提起訴願
    ，即為法所不許。」最高行政法院著有62年判字第583號判
    例可稽。
二、本件原告向行政院勞工委員會（下稱勞委會）申請合法聘僱
    之SIRIKUL NARONG（護照號碼：H681559）、SIUTHAISONG
    POR（護照號碼：B735851）、MANGSEE THONGKHOON（護照號
    碼：E459078）、JANTARASENA SUPHON（護照號碼：V695404
    ）等4名泰國籍營造工，經核准工作地址為臺北市內湖區捷
    運系統工程內湖線CB410區段標工程。嗣原告未經勞委會許
    可，即調派該4名泰國籍營造工，至南投縣國道六號工地第
    C605標，從事搬運發電機及工具之工作，共計4日，為內政
    部入出國及移民署專勤事務第二大隊彰化縣專勤隊於民國（
    下同）97年12月11日當場查獲。經被告機關審查，以原告違
    反就業服務法第57條第4款規定，依同法第68條規定，以98
    年3月9日府社勞行字第09800541730號裁處書處原告罰鍰新
    臺幣3萬元，原告不服，提起訴願，經訴願決定機關以原告
    提起訴願逾期為由，決定不受理。原告仍不服，遂提起行政
    訴訟主張，訴願在途期間應以機關收受訴願書之日期為準，
    本件收受訴願書機關即原處分機關（按即被告）所在地為南
    投縣，依行政院頒訂之「訴願扣除在途期間辦法」規定應可
    扣除在途期間4日，訴願決定以本件「應扣除在途期間0日」
    ，為訴願不受理之決定，顯已違反訴願法之立法精神，嚴重
    影響人民行政救濟之權利等語。
三、經查，訴願法第16條規定：「（第1項）訴願人不在受理訴
    願機關所在地住居者，計算法定期間，應扣除其在途期間。
    但有訴願代理人住居受理訴願機關所在地，得為期間內應為
    之訴願行為者，不在此限。（第2項）前項扣除在途期間辦
    法，由行政院定之。」準此可知，在途期間之扣除，應以受
    理訴願機關所在地與訴願人住居地為準（92年度各級行政法
    院行政訴訟法律座談會結論參照）；至訴願法第14條第3項
    、第4項：「訴願之提起，以原行政處分機關或受理訴願機
    關收受訴願書之日期為準。」「訴願人誤向原行政處分機關
    或受理訴願機關以外之機關提起訴願者，以該機關收受之日
    ，視為提起訴願之日。」乃關於訴願人提起訴願之日之規定
    ，用以判斷訴願人有無遵守上開提起訴願之期間，此由前舉
    訴願法第14條及第16條規定的文義觀之甚明，是訴願人如誤
    向原行政處分機關或受理訴願機關以外之機關提起訴願，則
    應否扣除其在途期間，仍以訴願人是否住居在受理訴願機關
    所在地者為準。又依訴願法第16條第2項授權訂定之訴願扣
    除在途期間辦法規定，受理訴願機關所在地為臺北市、訴願
    人住居地同在臺北市者，其在途期間為0日。本件原告係於
    98年3月11日收受系爭處分之送達，有被告機關送達證書影
    本附卷（訴願卷）可稽，核計其提起訴願之期間，自98年3
    月12日起算，因原告住居地在臺北市、受理訴願機關即行政
    院勞工委員會所在地亦為臺北市，依上開規定，應至98年4
    月10日屆滿（在途期間為0日），原告遲至98年4月13日始向
    被告機關提起訴願，此有被告機關收文章蓋於訴願書上可按
    ，原告提起訴願顯已逾上開不變期間，訴願決定因引訴願法
    第77條第2款規定為訴願不受理之決定，自無不合。原告前
    開扣除在途期間規定之主張，尚有誤會。揆諸首揭規定及說
    明，原告提起本件行政訴訟，顯非合法，應予駁回。另本件
    既從程序上駁回，原告其餘有關實體之主張即無庸審究，附
    此敘明。
四、依行政訴訟法第236條、第107條第1項第10款、第104條、民
    事訴訟法第95條、第78條，裁定如主文。
中    華    民    國    99    年    1     月    29    日
                臺中高等行政法院第二庭
                                法  官  胡  國  棟
以上正本證明與原本無異。
如不服本裁定，應於裁定送達後10日內，以本訴訟事件所涉及之
法律見解具有原則性者，始得向本院提出抗告狀並表明抗告理由
，經最高行政法院許可，否則不得抗告；如於本裁定宣示後送達
前提起抗告者，應於裁定送達後10日內補提抗告理由書（均應依
對造人數提出繕本）。
中    華    民    國    99    年    1     月    29    日
                                書記官  蔡  逸  媚


司法院資訊處製作；財團法人民間司法改革基金會備份。
